【裁判字號】    98,上訴,1551
【裁判日期】    980731
【裁判案由】    強盜
【裁判全文】
臺灣高等法院臺中分院刑事判決        98年度上訴字第1551號
上  訴  人
即  被  告  甲○○
                      樓
                    現於台灣台中監獄執行中
指定辯護人  本院公設辯護人  賴泰鈞
上列上訴人因強盜案件，不服臺灣臺中地方法院98年度訴字第63
號中華民國98年6月1日第一審判決（起訴案號：臺灣臺中地方法
院檢察署97年度偵字第20249號），提起上訴，本院判決如下：
    主    文
上訴駁回。
    理    由
一、按依刑事訴訟法第350條、第361條、第362條、第367條規定
    ，不服地方法院之第一審判決而上訴者，須提出上訴書狀，
    並應敘述具體理由，為上訴必備之程式；其所提出之書狀未
    敘述上訴理由，或僅曾以言詞陳述上訴理由者，均應於上訴
    期間屆滿後20日內補提理由書於第一審法院。第一審法院經
    形式審查，認逾期未補提上訴理由者，應定期間先命補正；
    逾期未補正者，為上訴不合法律上之程式，應以裁定駁回。
    倘已提出上訴理由，但所提非屬具體理由者，則由第二審法
    院以上訴不合法律上之程式，判決駁回。而所謂具體理由，
    必係依據卷內既有訴訟資料或提出新事證，指摘或表明第一
    審判決有何採證認事、用法或量刑等足以影響判決本旨之不
    當或違法，而構成應予撤銷之具體事由，始克當之（例如：
    依憑證據法則具體指出所採證據何以不具證據能力，或依憑
    卷證資料，明確指出所為證據證明力之判斷如何違背經驗、
    論理法則）；倘僅泛言原判決認定事實錯誤、違背法令、量
    刑失之過重或輕縱，而未依上揭意旨指出具體事由，或形式
    上雖已指出具體事由，然該事由縱使屬實，亦不足以認為原
    判決有何不當或違法者（例如：對不具有調查必要性之證據
    ，法院未依聲請調查亦未說明理由，或援用證據不當，但除
    去該證據仍應為同一事實之認定），皆難謂係具體理由，俾
    與第二審上訴制度旨在請求第二審法院撤銷、變更第一審不
    當或違法之判決，以實現個案救濟之立法目的相契合，並節
    制濫行上訴（最高法院97年度臺上字第892號刑事判決意旨
    參照）。
二、上訴人即被告甲○○（下稱被告）不服原審判決提起上訴，
    其上訴理由狀略謂：被告本件犯罪之判決其他同案被告之判
    決不相同，且其他同案被告均係數罪合併判決，被告與其他
    同案被告有所差異，為此懇求鈞院明察云云。
三、查，被告於原審已坦承不諱，其上訴對原審判決採用證據、
    認定事實及適用法律等節均不爭執。而被告固確有與其他共
    犯陳裕宏、陳信宏、楊順安及少年林○祥等人共犯數起強盜
    案件，經原審法院以97年度訴字第2106、2552號判決，其餘
    共同被告陳裕宏、陳信宏、楊順安均未上訴而一審判決確定
    在案（判決書附97年度偵第20249號偵查卷第2-17頁），惟
    本件被告之強盜犯行，因非屬該案原起訴範圍，而無裁判上
    或實質上一罪關係，經原審法院於該案判決內（參前揭偵查
    卷第14頁之判決理由），及本院另案於被告就該案上訴後之
    本院97年度上訴字第2295號判決內（參該判決書第14頁所載
    ，判決書附於本院卷）說明應予退併之理由。是本件被告經
    檢察官另行單獨起訴，經原審審理，並審酌被告之參與情節
    而為判決，核無違誤及差別對待。
四、綜上所述，被告之上訴理由，不能認係依據卷內訴訟資料指
    摘或表明第一審判決有何採證、認事、用法或量刑等足以影
    響判決本旨之不當或違法，而構成應予撤銷之具體事由，僅
    徒憑己意上訴，難謂上訴適法，其上訴自屬違背法律上之程
    式，爰不經辯論，駁回其上訴。
據上論斷，應依刑事訴訟法第367條前段、第372條，判決如主文
。
中    華    民    國    98    年    7    月     31    日
            刑事第五庭  審判長法  官  趙  春  碧
                              法  官  楊  真  明
                              法  官  賴  恭  利
以上正本證明與原本無異。
如不服本判決應於收受送達後10日內向本院提出上訴書狀，其未
敘述上訴理由者，並得於提起上訴後10日內向本院補提理由書（
均須按他造當事人之人數附繕本）「切勿逕送上級法院」。
                              書記官  林  桂  鳳
中    華    民    國    98    年    7     月    31    日


司法院資訊處製作；財團法人民間司法改革基金會備份。
